臺灣彰化地方法院刑事判決　　　　　　　　　　　　　九十一年度易字第九一五號
　　公　訴　人　臺灣彰化地方法院檢察署檢察官
　　被　　　告　乙○○
　　被　　　告　丙○○
右列被告等因傷害等案件，經檢察官提起公訴（九十一年度偵字第五六三八號），本
院判決如左：
        主  文
乙○○傷害人之身體，處拘役壹拾日，如易科罰金，以佰元折算壹日。
丙○○以加害生命、身體之事，恐嚇他人致生危害於安全，處拘役壹拾日，如易科罰
金，以佰元折算壹日。
        事  實
一、乙○○前因承受丙○○女兒之法拍屋，認丙○○有積欠電費及毀損水塔情事，而
    於民國九十一年一月四日二十時二十五分許，偕同丁○○至彰化縣彰化市石牌里
    石牌莊五十八號丙○○住處，找丙○○理論。雙方協商未果，遂起爭執，乙○○
    即基於傷害甲○○之犯意，徒手拉扯甲○○頭髮，致甲○○受有頭部抓傷、頭皮
    及頭髮脫落等傷害；丙○○見狀，為保護甲○○，即以加害生命、身體之事向乙○○及丁○○恫稱：如果不出去，不要怪我不客氣等語，並在上址檳榔攤櫃檯上
    拿起桌上之檳榔刀一把，揚言殺害乙○○及丁○○，並做砍殺狀追趕乙○○等人
    至屋外，使乙○○及丁○○心生畏懼，致生危害彼二人之安全。
二、案經乙○○、丁○○、甲○○分別訴由彰化縣警察局彰化分局報告臺灣彰化地方
    法院檢察署檢察官偵查起訴。
        理  由
一、訊據被告乙○○固不否認有於右揭時地偕丁○○至丙○○住處協調電費及水塔修
    繕事宜之事實，惟矢口否認有何傷害犯行，辯稱：並未拉扯甲○○頭髮，不知該
    傷勢如何造成云云；被告丙○○則矢口否認有何恐嚇犯行，辯稱：當時並無對乙○○及丁○○出言恐嚇，亦未持檳榔刀作砍殺狀云云。惟查，被告乙○○右揭傷
    害事實，業據告訴人甲○○迭於警詢、偵查及本院調查、審理時指訴歷歷，並經
    證人即告訴人甲○○之媳婦陳鈴惠於偵查中證述：伊當日聽到吵鬧聲後下樓查看
    ，看到乙○○抓著婆婆甲○○之頭髮，伊前去拉開等語明確，復有扶桑診所九十
  一年一月五日出具之第０三０一號診斷證明書一件附卷可稽，依該診斷證明書所
    載「應診日期：九十一年一月四日，病名：頭部抓傷、頭皮頭髮脫落」等節觀之
    ，足徵告訴人甲○○前揭指述並非虛擬，堪以採信；又被告丙○○右揭恐嚇事實
    ，已據告訴人即被告乙○○及證人丁○○迭於警詢、偵查及本院調查、審理時指
    述甚詳，且被告丙○○亦於警詢中供承：當時伊坐在店內剖檳榔，見到乙○○扙
    勢年輕力壯欺負伊太太（即甲○○），伊看不下去，隨即起身，以「如果不出去
    ，不要怪我不客氣」之詞喝斥乙○○等人，彼等見狀即往外跑去等語在卷，衡之
    被告丙○○與被告乙○○前已有糾紛不睦，再因積欠電費、毀損水塔等事協調未
    果，被告乙○○復有拉扯其妻甲○○頭髮之舉，已如前述，被告丙○○應不致坐
    視不理，且被告乙○○已有前述激烈之舉，若非被告丙○○有該出言及持刀恐嚇
    之舉，被告乙○○等人端無輕易離去之可能，此外復有現場照片二張附卷足參。
    至證人丁○○雖證稱：當日伊並未看見乙○○拉扯甲○○頭髮等語，及證人甲○○證稱：當日丙○○並未持刀恐嚇乙○○及丁○○等語，惟查彼二人各為被告乙○○員工及丙○○之妻，關係甚為密切，所證前詞不無偏頗之虞，又證人即彰化
    縣警察局快官派出所警員林立墘固於偵查證稱：伊至現場處理時並未看見被告丙○○表演持刀追殺等語，惟查證人林立墘至現場處理時，被告乙○○及丙○○等
    人均已不在現場之事實，業據證人於偵查中證述明確，是上開證人所述證詞，均
    不足資為有利被告乙○○、丙○○之認定。綜上，被告乙○○、丙○○所辯，顯
    係事後卸責之詞，不足採信。本件事證明確，被告乙○○及丙○○右揭犯行均堪
    認定，應依法論科。
二、核被告乙○○所為，係犯刑法第二百七十七條第一項之傷害罪；被告丙○○所為
    ，係犯刑法第三百零五條之恐嚇危害安全罪。被告丙○○以一行為恐嚇乙○○、
    丁○○二人，為想像競合犯，應依一恐嚇罪論處。爰審酌被告乙○○、丙○○素
    行均良好，未有任何前科紀錄（參卷附臺灣高等法院被告全國前案紀錄表），及
    因互有糾紛而為此犯行，雙方迄未達成和解，暨考量其等之犯罪手段、所生損害
    ，暨犯後之態度等一切情狀，各量處如主文所示之刑，並均諭知易科罰金之折算
    標準，以資懲儆。未扣案之檳榔刀一支，尚無證據足資證明確係被告丙○○所有
    ，爰不併為沒收之諭知，附此敘明。
據上論斷，應依刑事訴訟法第二百九十九條第一項前段，刑法第二百七十七條第一項
、第三百零五條、第五十五條、第四十一條第一項前段，罰金罰鍰提高標準條例第一
條前段、第二條，判決如主文。
本案經檢察官江孟芝到庭執行職務。
中    華    民    國    九十一    年      十二      月      二十五      日
                              臺灣彰化地方法院刑事第二庭
                                  審判長法官  林  欽  章
                                  法      官  吳  俊  螢
                                  法      官  郭  麗  萍
右正本證明與原本無異。
如不服本判決，應於判決送達後十日內向本院提出上訴狀( 須附繕本 )。
告訴人或被害人對於判決如有不服具備理由請求檢察官上訴者，其上訴期間之計算係
以檢察官收受判決正本之日期為準。
                                  法院書記官  施  嘉  玫
中    華    民    國    九十一    年      十二      月      二十六      日
刑法第二百七十七條第一項：
傷害人之身體或健康者，處三年以下有期徒刑，拘役或一千元以下罰金。
刑法第三百零五條
以加害生命、身體、自由、名譽、財產之事恐嚇他人，致生危害於安全者，處二年以
下有期徒刑、拘役或三百元以下罰金。
